【裁判字號】    97,易,2089
【裁判日期】    970731
【裁判案由】    性騷擾防治法
【裁判全文】
臺灣板橋地方法院刑事判決              97年度易字第2089號
公  訴  人  臺灣板橋地方法院檢察署檢察官
被      告  甲○○
                      號4樓
上列被告因性騷擾防治法案件，經檢察官提起公訴（97年度偵字
第15867 號），本院判決如下：
    主  文
甲○○意圖性騷擾，乘人不及抗拒而為觸摸其臀部之行為，處拘
役肆拾日，如易科罰金，以新臺幣壹仟元折算壹日。
    事  實
一、甲○○於民國97年5 月15日晚間6 、7 點，在臺北縣土城市
    ○○路○ 段118 巷1 弄24號「寶城商行」內與友人飲酒，見
    Ａ女（卷內代號3448A9703 ，真實姓名年籍等資料均詳如卷
    內之對照表，下稱Ａ女）帶幼子Ｂ男（卷內代號3448A9703
    Ａ，民國89年12月5 日生，真實姓名年籍等資料均詳如卷內
    之對照表，下稱Ｂ男）至上開商店購物之際，認有機可趁，
    竟意圖性騷擾，乘Ａ女不及抗拒，將手放於背後並為揮動，
    而碰觸到Ａ女之臀部得逞，Ａ女隨即大聲斥責甲○○，嗣Ａ
    女返家後因不甘受辱，寄發電子郵件至臺北縣政府警察局土
    城分局局長之電子信箱投訴，而為警循線查獲。
二、案經Ａ女訴由臺北縣政府警察局土城分局報告台灣板橋地方
    法院檢察署檢察官偵查起訴。
    理  由
一、按被告以外之人於審判外之言詞或書面陳述，除法律有規定
    者外，不得作為證據；又被告以外之人於審判外之陳述，雖
    不符合同法第159 條之1 至第159 條之4 之規定，但經當事
    人於審判程序同意作為證據，法院審酌該言詞陳述或書面陳
    述作成時之情況，認為適當者，亦得為證據。當事人、代理
    人或辯護人於法院調查證據時，知有第159 條第1 項不得為
    證據之情形，而未於言詞辯論終結前聲明異議者，視為有前
    項之同意，刑事訴訟法第159 條第1 項，及第159 條之5 ，
    分別定有明文。本判決下列所引用之各該被告以外之人於審
    判外之陳述，雖屬傳聞證據，惟均經當事人於法院準備程序
    及審判期日中表示無意見，而不予爭執，且迄至言詞辯論終
    結前亦未再聲明異議，法院審酌此等證據資料製作時之情況
    ，尚無違法不當及證明力明顯過低之瑕疵，亦認為以之作為
    證據應屬適當，故揆諸前開規定，依刑事訴訟法第159 條之
    5 規定，認前揭證據資料均例外有證據能力。
二、查上揭事實，業據被告甲○○於偵查及本院審理中坦承不諱
    ，核與證人Ａ女、Ｂ男、許順富於警詢暨偵查，及證人林俊
    男在警詢中所為之證述情節相符，復有告訴人Ａ女投訴之電
    子郵件及台北縣政府警察局土城分局指認犯罪嫌疑人紀錄表
    各1 份存卷足憑，堪認被告之自白與事實相符。從而本件事
    證業臻明確，被告犯行洵堪認定，應依法論科。
三、核被告甲○○所為，係犯性騷擾防治法第25條第1 項意圖性
    騷擾，乘人不及抗拒而為觸摸其臀部之罪。爰審酌被告並無
    前科，有台灣高等法院被告前案紀錄表在卷可稽，惟於飲酒
    後，竟對於素不相識之女性身體為任意觸碰行為，不尊重個
    人對於身體之自主權利，造成告訴人心裡之嫌惡感及不安全
    感，惟於犯後尚知坦承犯行，兼衡以其犯罪之手段、動機、
    目的等一切情狀，量處如主文所示之刑，並諭知易科罰金之
    折算標準。
據上論斷，應依刑事訴訟法第299 條第1 項前段，性騷擾防治法
第25條第1 項，刑法第11條前段、第41條第1 項前段，判決如主
文。
本案經檢察官江祐丞到庭執行職務。
中    華    民    國    97    年    7     月    31    日
                  刑事第十一庭  法  官  邱景芬
以上正本證明與原本無異
如不服本判決應於送達後10日內向本院提出上訴狀
                                書記官  曾千庭
中    華    民    國    97    年    8     月    1     日
附錄本案論罪科刑法條全文：
性騷擾防治法第25條第1 項
意圖性騷擾，乘人不及抗拒而為親吻、擁抱或觸摸其臀部、胸部
或其他身體隱私處之行為者，處二年以下有期徒刑、拘役或科或
併科新臺幣10萬元以下罰金。


司法院資訊處製作；財團法人民間司法改革基金會備份。
